臺灣屏東地方法院刑事判決　　　　　　　 94年度易字第138號
公　訴　人　臺灣屏東地方法院檢察署檢察官
被　　　告　丁○○　男　53歲.
　　　　　即劉淋寶
被　　　告　甲○○　男　50歲.
上列被告等因竊盜案件，經檢察官提起公訴（94年度偵字第887
號），本院裁定改依簡式審判程序審理，判決如下：
    主  文
丁○○共同連續攜帶兇器竊盜未遂，累犯，處有期徒刑貳年陸月
。扣案之固定扳手支、大型鐵鑿、小型鐵鑿、螺絲起子、活動
扳手、手電筒各貳支、鐵鎚、破壞剪、剪刀、尖嘴鉗、鋸子、美
工刀各壹支、鐵線壹綑及旅行袋壹個，均沒收。
甲○○共同攜帶兇器竊盜未遂，處有期徒刑壹年。扣案之固定扳
手支、大型鐵鑿、小型鐵鑿、螺絲起子、活動扳手、手電筒各
貳支、鐵鎚、破壞剪、剪刀、尖嘴鉗、鋸子、美工刀各壹支、鐵
線壹綑及旅行袋壹個，均沒收。
    事  實
一、丁○○前因竊盜案件，經臺灣高等法院臺中分院於民國87年
    5 月31日以87年度上易字第2905號判處有期徒刑6 年確定；
    及曾因偽造文書案件，經臺灣臺中地方法院於88年8 月7 日
    以87年中簡字第2479號判處有期徒刑3 月確定，合併定應執
    行有期徒刑6 年2 月，於92年4 月23日縮短刑期假釋出獄，
    並付保護管束，甫於93年2 月26日保護管束期滿執行完畢，
    竟仍不知悔改，復基於意圖為自己不法所有之概括犯意，或
    單獨、或夥同具有相同犯意聯絡之甲○○，連續於下列時、
    地為竊盜之行為：
(一)、丁○○於93年8 月29日17時許，在屏東縣恆春鎮○○路段之
    出火風景區停車場內，趁戊○○所有之車號7Q－9765號自用
    小客車停放於該處，無人看守之機會，即持石頭敲破該車駕
    駛座旁之玻璃窗後，竊取戊○○所有放置車內之綠色及白色
    手提袋各1 只（內有CANON 牌數位相機、衣物等物），得手
    後隨即逃離現場。
(二)、丁○○駕駛車號Ｓ7 －3763號自用小客車內載甲○○，於94
    年1 月14日前往位於屏東縣滿州鄉○○路20號之屏東滿州郵
    局，探尋該郵局之現場地形後，即於翌日凌晨1 時許，駕駛
    上開自用小客車附載甲○○，共同攜帶客觀上足以對人生命
    、身體造成危險，可供兇器使用之固定扳手3 支、大型鐵鑿
    、小型鐵鑿、螺絲起子、活動扳手、美工刀（起訴書誤載為
    餐工刀）等工具，至上述夜間無人居住之郵局，由丁○○跨
    坐甲○○之肩上，甲○○站起將丁○○架高（即疊羅漢）之
    方式，由丁○○將該郵局外之監視器鏡頭先以黑紙黏貼遮蔽
    後，復隨即持鉗子剪斷外部警鈴及保全信號之電源線，2 人
    復持他人棄置於該處之木梯攀爬至郵局圍牆上，由丁○○以
    鉗子剪破圍牆防護鐵網後，旋即翻越圍牆進入郵局外圍庭院
    ，2 人進入郵局庭院後，再持放在旁邊之鐵梯攀爬至郵局後
    方之1 樓遮雨棚上後，由丁○○敲破該處之玻璃窗，打開玻
    璃窗進入郵局1 樓開啟1 樓鐵門，復持上述工具破壞郵局營
    業廳內部出入之後門，以防遭人發覺時潛逃之用，隨即共同
    持前開工具破壞自動提款機，意圖竊取金錢，惟因該機器堅
    固而無法得逞，又已觸動保全系統，2 人立即循侵入之原路
    逃逸無蹤。嗣後為警扣得丁○○所有留在該郵局內之固定扳
    手3 支、大型鐵鑿、小型鐵鑿、螺絲起子、活動扳手、手電
    筒各2 支、鐵鎚、破壞剪、剪刀、尖嘴鉗、鋸子、美工刀各
    1 支、鐵線1 綑及旅行袋1 個等工具。
(三)、丁○○於94年2 月5 日15時30分許，駕駛車號9962－GN號自
    用小客車，行經屏東縣恆春鎮○○路230 號前，見己○○所
    有車牌號碼4237—JR號自用小客車停放於該處，趁無人看守
    之際，即撿拾地上石頭敲破該車駕駛座旁之玻璃窗後，竊取
    己○○所有放置於車內之臺灣銀行提款卡、郵局提款卡各1
    張，得手後隨即駕車逃離現場，並因提款卡並非現金，而將
    竊得之上述提款卡2 張隨意丟棄。
(四)、丁○○於94年2 月5 日16時許，駕駛車號9962－GN號自用小
    客車，前往屏東縣恆春鎮鵝鑾鼻露營區內，見乙○○所駕駛
    之車牌號碼8226－JE號自用小客車，及王裕中所有之車號N8
    －0058號自用小客車停放於該處，無人在場之機會，拾起地
    上石磚敲破上開二部車輛駕駛座旁之玻璃窗後，竊取乙○○
    所有放置於前開車內之BENQ牌液晶螢幕1 台（業經乙○○領
    回）、及王裕中所有放在上述車內之OLYMPUS 牌數位相機1
    台、耐吉牌背包I 個（業經王裕中領回），得手後，除將該
    背包丟棄於龍坑停車場前方電線桿外，其餘之物則藏放於其
    駕駛之車輛內並駕車逃逸。嗣經警調閱監視錄影器後，發覺
    丁○○之犯行，而在同日17時許，在屏東縣恆春鎮○○路為
    警查獲，並扣得上開石磚1 塊。
二、案經屏東縣警察局恒春分局報告臺灣屏東地方法院檢察署檢
    察官偵查起訴。
    理  由
一、上揭事實，業經被告丁○○、甲○○分別於警訊、偵查中及
    本院審理時坦承不諱，核與被害人戊○○、己○○、乙○○
    、王裕中、及證人丙○○、張宏吉、劉夜明、劉漢雄於警訊
    指述及證述被竊盜情節相符，且車號7Q－9765號自用小客車
    上所採得指紋送驗結果，與檔存被告丁○○指紋卡之左拇指
    指紋相符；及上述郵局（編號1 、3 、4）現 場所採得之指
    紋，經比結果，與檔存被告丁○○指紋卡左食指及被告甲○○指紋卡左拇指指紋相符，有內政部警政署刑事警察局93年
    9 月23日刑紋字第09330002433 號鑑驗書及94年2 月4 日刑
    紋字第0940 02442號函附卷（見警卷第66頁、偵卷第54頁至
    第61頁）可佐。此外，並有卷附竊盜現場照片88張、竊盜所
    得物品之照片6 張，行竊時所駕駛車號9962－GN號自用小客
    車照片6 張、監視錄影帶翻拍照片4 張、模擬竊盜經過照片
    22 張 、汽車新領牌照登記書、高雄縣政府營利事業登記證
    各1 紙、小客車租賃定型化契約書2 紙、贓物保管單2 紙及
    扣案之被告丁○○所有供彼等竊盜使用之固定扳手3 支、大
    型鐵鑿、小型鐵鑿、螺絲起子、活動扳手、手電筒各2 支、
    鐵鎚、破壞剪、剪刀、尖嘴鉗、鋸子、美工刀各1 支、鐵線
    1 綑、旅行袋1 個可資佐證，足見被告之自白與事實相符，
    本件事證明確，被告2 人之竊盜犯行應可認定。
二、按刑法第321 條第1 項第3 款之攜帶兇器竊盜罪，係以行為
    人攜帶兇器竊盜為其加重條件，此所謂兇器，其種類並無限
    制，凡客觀上足對人之生命、身體、安全構成威脅，具有危
    險性之兇器均屬之，且祇須行竊時攜帶此種具有危險性之兇
    器為已足，並不以攜帶之初有行兇之意圖為必要（最高法院
    79年台上字第5253號判例）。次按刑法第321 條第1 項第3
    款攜帶兇器竊盜罪，所稱之兇器，乃依一般社會觀念足以對
    人之生命、身體、安全構成威脅，而具有危險性之「器械」
    而言，而磚塊、石頭乃自然界之物質，尚難謂為通常之「器
    械」，從而持磚塊、石頭砸毀他人車窗竊盜部分，尚難論以
    攜帶兇器竊盜罪（最高法院92年度台非字第38號判決可資參
    照）。本件被告2 人侵入郵局行竊所使用之固定扳手、大型
    鐵鑿、小型鐵鑿、螺絲起子、活動扳手、鐵鎚、破壞剪、剪
    刀、尖嘴鉗、鋸子、美工刀等物，均為金屬材質，客觀上均
    足以對人之生命、身體造成危險，洵堪認定為兇器無疑。至
    於被告丁○○於事實欄一、(一)、(三)及(四)所示時、地，打破車
    窗所使用之石頭及石磚，依上開說明，自非屬兇器甚明。是
    核被告丁○○、甲○○就事實欄一、(二)所為，因提款機設備
    堅固及觸動保全設備，未竊得機器內現金即作罷而逃逸，均
    係犯刑法第321 條第2 項、第1 項第3 款之攜帶兇器竊盜未
    遂罪；被告丁○○就事實欄一、(一)、(三)及(四)所為，均係犯刑
    法第320 條第1 項之普通竊盜罪，公訴意旨認應依同法第
    321 條第1 項第3 款之攜帶兇器竊盜罪處斷，尚有未洽，惟
    因基本社會相同，爰依法變更起訴法條，併予敘明。被告丁○○、甲○○就事實欄一、(二)之竊盜犯行，有犯意之聯絡及
    行為之分擔，均為共同正犯。又被告丁○○先後多次竊盜之
    行為，時間緊接，觸犯構成要件相同之罪，顯係基於概括之
    犯意為之，為連續犯，應以法定刑較重之攜帶兇器竊盜未遂
    罪處斷，並加重其刑。又被告丁○○前因竊盜案件，經臺灣
    高等法院臺中分院於87年5 月31日以87年度上易字第2905號
    判處有期徒刑6 年確定；及曾因偽造文書案件，經臺灣臺中
    地方法院於88年8 月7 日以87年中簡字第2479號判處有期徒
    刑3 月確定，合併定應執行有期徒刑6 年2 月，於92年4 月
    23日縮短刑期假釋出獄，並付保護管束，甫於93年2 月26
    日保護管束期滿執行完畢，有臺灣屏東地方法院檢察署刑案
    資料查註紀錄表及臺灣高等法院被告全國前案紀錄表各1 份
    在卷可憑，其於5 年內，再犯有期徒刑以上之本罪，為累犯
    ，應依刑法第47條規定，加重其刑，並依法遞加之。被告丁○○5 次竊盜犯行，其中4 次打破被害人戊○○等4 人所有
    自用小客車玻璃窗，竊得車內之手提袋、數位相機、液晶螢
    幕等財物，及另1 次夥同被告甲○○深夜攜帶兇器侵入前開
    郵局內，竊取提款機內之現金未遂，其惡性重大及危害社會
    安寧至鉅，不宜依刑法第26條前段之規定減輕刑，附此敘明
    。又被告甲○○已著手於加重竊盜犯罪行為之實行而不遂，
    為未遂犯，爰依刑法第26條前段規定減輕其刑。爰審酌被告
    2 人素行不良，均曾犯有竊盜前科，有臺灣高等法院被告全
    國前案紀錄表1 紙附卷可佐，彼等正值壯年，不思以正途賺
    取生活所需，竟再度共同攜帶兇器深夜侵入郵局竊取提款機
    內之現金，因機器堅固及觸動保全設備而未得手即逃逸，及
    被告丁○○連續4 次持石頭、石磚打破戊○○、己○○、乙○○及王裕中等人所有自用小客車之玻璃窗，用以竊取上述
    財物，被告2 人之犯行，嚴重危害社會治安及民眾財產安全
    ，事後均坦認犯行態度尚佳等一切情狀，分別量處如主文所
    示之刑。又扣案之固定扳手3 支、大型鐵鑿、小型鐵鑿、螺
    絲起子、活動扳手、手電筒各2 支、鐵鎚、破壞剪、剪刀、
    尖嘴鉗、鋸子、美工刀各1 支、鐵線1 綑、旅行袋1 個，係
    被告丁○○所有並供彼等竊盜所用之物，業經被告2 人供明
    在卷，均應依刑法第38條第1 項第2 款宣告沒收。
三、至於被告丁○○打破前述自用小客車車窗所使用之石磚1 塊
    ，係隨地撿拾所用之物，業據其陳明在卷，尚難認屬被告丁○○所有之物，依法不得宣告沒收，併此敘明。
據上論斷，應依刑事訴訟法第273 條之1 第1 項、第299 條1 項
前段、第300 條、刑法第28條、第56條、第321 條第2 項、第1
項第3 款、第47條、第26條前段、第38條第1 項第2 款，判決如
主文。
中　　華　　民　　國　　94　　年　　5 　　月　　11　　日
                        刑事第3庭 法  官  楊萬益
以上正本證明與原本無異。
如不服本判決應於收受本判決送達後十日內向本院提出上訴書狀
，其未敘述上訴理由者，並得於提起上訴後十日內向本院補提理
由書狀（均須按他造當事人之人數附繕本）「切勿逕送上級法院
」
中　　華　　民　　國　　94　　年　　5 　　月　　11　　日
                                  書記官  呂坤宗
附錄論罪法條全文：
中華民國刑法第320條
(普通竊盜罪、竊佔罪)
意圖為自己或第三人不法之所有，而竊取他人之動產者，為竊盜
罪，處
 5 年以下有期徒刑、拘役或 500 元以下罰金。
意圖為自己或第三人不法之利益，而竊佔他人之不動產者，依前
項之規定
處斷。
前二項之未遂犯罰之。
中華民國刑法第321條
犯竊盜罪而有左列情形之一者，處 6 月以上、 5 年以下有期徒
刑：
一  於夜間侵入住宅或有人居住之建築物、船艦或隱匿其內而犯
之者。
二  毀越門扇、牆垣或其他安全設備而犯之者。
三  攜帶兇器而犯之者。
四  結夥三人以上而犯之者。
五  乘火災、水災或其他災害之際而犯之者。
六  在車站或埠頭而犯之者。
前項之未遂犯罰之。
